# 承诺事项披露

提问人：郭小侠 时间：2016-01-09 10:06:23
最近做了一个新三板的业务，被审计单位有投资性房地产，出租给别人，收取租金，签字注师要求把这些租赁合同作为承诺事项披露，这样披露对吗？不太明白，希望各位老师给解答一下吧，多谢

回答人：chenyiwei
根据《企业会计准则第 21 号——租赁》和《公开发行证券的公司信息披露编报规则第 15 号——财务报告的一般规定（ 2014 年修订）》，都没有要求出租人披露已签订租赁合同情况。但这只是信息披露的最低要求，如果管理层或审计机构认为重要的事项对报表使用者决策可能产生重大影响的，也完全可以补充披露，例如当投资性房地产采用公允价值计量，以租金现值为计量模型时。